臺灣板橋地方法院刑事判決　　　　　　　 94年度訴字第606號
公　訴　人　臺灣板橋地方法院檢察署檢察官
被　　　告　甲○○
　　　　　　　　　　（羈押於臺灣臺北看守所）
上列被告因違反毒品危害防制條例案件，經檢察官提起公訴（94
年度毒偵字第1060號），本院依簡式審判程序，判決如下：
    主  文
甲○○連續施用第一級毒品，累犯，處有期徒刑玖月，扣案之海
洛因貳小包（驗餘淨重零點貳伍公克）沒收銷燬之，其外包裝袋
貳只及注射針筒壹支均沒收；又施用第二級毒品，累犯，處有期
徒刑肆月。應執行有期徒刑拾壹月，扣案之海洛因貳小包（驗餘
淨重零點貳伍公克）沒收銷燬之，其外包裝袋貳只及注射針筒壹
支均沒收。
    事  實
一、甲○○前因施用毒品，經本院以民國91年度毒聲字第3064號
    裁定送觀察、勒戒後，認無繼續施用毒品傾向，於91年10月
    1 日執行完畢釋放出所，並於91年10月2 日經臺灣板橋地方
    法院檢察署檢察官以91年度毒偵字第3379號為不起訴處分確
    定。再因施用毒品，經本院以92年度毒聲字第3236號裁定送
    觀察、勒戒後，認無繼續施用毒品傾向，於92年11月27日執
    行完畢釋放出所，於92年11月28日經臺灣板橋地方法院檢察
    署檢察官以92年度毒偵字第3231號為不起訴處分確定。又曾
    因恐嚇取財案件，經本院以民國92年度簡字第1169號判決判
    處有期徒刑3 月確定，入監執行於93年2 月16日縮刑期滿執
    行完畢。
二、詎甲○○猶不知悔改，復基於施用第一級毒品海洛因之概括
    犯意，自93年11月中旬某日起至94年7 月3 日10時許止，在
    臺北縣板橋市○○路○ 段180 號3 樓之租屋處，連續施用第
    一級毒品海洛因多次（約每日施用1 次）；另基於施用第二
    級毒品安非他命之犯意，於93年12月4 日11時40分許為警查
    獲採尿前回溯96小時內之某時，在上開租屋處，施用第二級
    毒品安非他命1 次。嗣於93年12月4 日11時40分許，在上址
    為警查獲，並扣得甲○○所有而供施用之第一級毒品海洛因
    2 小包（驗餘淨重0.25公克）及注射針筒1 支，並採集其尿
    液送驗；另於94年7 月3 日15時許，在臺北縣三峽鎮○○路
    75巷口，因通緝為警緝獲後，復採集其尿液送驗而悉上情。
三、案經臺北縣政府警察局樹林分局報請臺灣板橋地方法院檢察
    署檢察官偵查起訴。
    理  由
一、本件被告甲○○所犯係死刑、無期徒刑、最輕本刑為3 年以
    上有期徒刑以外之罪，其於準備程序中就被訴事實為有罪之
    陳述，經本院告知簡式審判程序之旨，並聽取公訴人、被告
    之意見後，經合議庭裁定由受命法官獨任進行簡式審判程序
    ，合先敘明。
二、上揭犯罪事實，業據被告於本院審理時供認不諱，且被告前
    後2 次為警查獲後所排放尿液經採樣送請臺灣檢驗科技股份
    有限公司分別以EIA 酵素免疫分析法及GC/MS 氣相層析質譜
    儀法確認檢驗，第1 次查獲部分結果呈安非他命類及鴉片類
    藥物陽性反應，第2 次查獲部分結果呈鴉片類藥物陽性反應
    之情，有該公司93年12月20日及94年7 月15日濫用藥物尿液
    檢驗報告各1 紙附卷可稽；此外，有被告所有而供施用之海
    洛因2 小包（驗餘淨重0.25公克）及注射針筒1 支扣案可資
    佐憑；而上開扣案之海洛因，經送請法務部調查局鑑定，認
    均含第一級毒品海洛因成分之情，有該局94年1 月19日調科
    壹字第060009266 號鑑定通知書1 紙存卷可考，足認被告自
    白與事實相符。再被告有如事實所示之觀察勒戒及不起訴處
    分之情，有臺灣高等法院被告全國前案紀錄表在卷可佐，被
    告於觀察勒戒執行完畢釋放後，5 年內再犯本件施用第一、
    二級毒品之罪。事證明確，被告犯行堪以認定，應依法論科
    。
三、查海洛因、安非他命係毒品危害防制條例第2 條第2 項第1
    款、第2 款所稱之第一、二級毒品。核被告施用第一級毒品
    海洛因、第二級毒品安非他命之行為，係犯同條例第10條第
    1 項之施用第一級毒品罪及同條第2 項之施用第二級毒品罪
    。其持有第一級毒品海洛因、第二級毒品安非他命之低度行
    為，皆為施用之高度行為所吸收，均不另論罪。又其先後多
    次施用第一級毒品海洛因之行為，時間緊接，觸犯構成要件
    相同之罪名，顯係基於概括犯意反覆為之，為連續犯，應依
    刑法第56條之規定論以一罪，並加重其刑。而被告自93年12
    月5 日起至94年7 月3 日止期間連續施用第一級毒品海洛因
    部分，已經檢察官於本院審理時當庭擴張此部分犯罪事實，
    本院自應併予審究。被告所犯上開二罪間，犯意各別，罪名
    互異，應分論併罰。再被告有如事實所示之犯罪科刑及執行
    情形，有卷附之臺灣高等法院被告前案紀錄表可稽，其於上
    開有期徒刑執行完畢後5 年內，再犯本件有期徒刑以上之罪
    ，為累犯，應依刑法第47條規定，就施用第一級毒品罪部分
    ，遞加重其刑，就施用第二級毒品罪部分，加重其刑。爰審
    酌被告前已因施用毒品，獲得不起訴處分之寬典，仍無法戒
    絕毒癮，又漠視法令禁制而犯本罪，惟其施用毒品所生危害
    ，實以自戕身心健康為主，對於他人生命、身體、財產等法
    益，尚無明顯而重大之實害，且其犯後坦承犯行之態度等一
    切情狀，分別量處如主文所示之刑，並合併定其應執行刑，
    以示懲儆。
四、扣案之海洛因2 包（驗餘淨重0.25公克），係查獲之第一級
    毒品，不問是否屬於犯人所有，應依毒品危害防制條例第18
    條第1 項前段之規定，諭知沒收銷燬之。至包裝上開海洛因
    之外包裝袋2 只（係用於包裹海洛因，防止其裸露、潮濕，
    便於攜帶施用，並非不可分離）、注射針筒1 支，均係被告
    所有供其持有施用海洛因所用之物，併依刑法第38條第1 項
    第2 款規定，宣告沒收。
五、公訴意旨另擴張：被告除於前開時地，施用第二級毒品安非
    他命外，尚基於施用第二級毒品之概括犯意，自93年12月5
    日起至94年7 月3 日止，在前開租屋處，連續施用第二級毒
    品安非他命，認被告此部分亦涉犯毒品危害防制條例第10第
    2 項之罪嫌。惟按被告或共犯之自白，不得作為有罪判決之
    唯一證據，仍應調查其他必要之證據，以察其是否與事實相
    符，刑事訴訟法第156 條第2 項定有明文。訊據被告於本院
    審理時固自白：伊至94年7 月3 日通緝被查獲前，亦有連續
    施用第二級毒品安非他命云云。然查：被告於94年7 月3日
    15時許因通緝為警緝獲後，所採集之尿液送驗結果，僅呈鴉
    片類藥物陽性反應，安非他命類則呈陰性反應之情，有前開
    濫用藥物尿液檢驗報告可佐，而以氣相層析質譜儀分析法所
    為之確認檢驗，乃目前就藥物篩檢確認時所常採用之精密方
    式，其檢驗結果十分準確而可採認，足見被告前開為警採尿
    前回溯96小時內並未施用第二級毒品安非他命，是被告所為
    連續施用第二級毒品安非他命之自白部分核與事實不符，不
    足採信。此外，復查無其他積極證據足認被告犯罪，此部分
    本應為無罪之諭知，惟公訴意旨認此部分與前揭論罪科刑之
    施用第二級毒品罪間有連續犯之裁判上一罪關係，爰不另為
    無罪之諭知。又簡式審判程序需符合刑事訴訟法第273 條之
    1 第1 項規定之要件即可，不以行簡式審判後全部均為有罪
    之判決為必要，故本件雖有前述不另為無罪判決部分，仍無
    礙適用簡式審判程序，附此敘明。
據上論斷，應依刑事訴訟法273 條之1 第1 項、第299 條第1 項
前段，毒品危害防制條例第10條第1 項、第2 項、第18條第1 項
前段，刑法第11條前段、第56條、第47條、第51條第5 款、第38
條第1 項第2 款，判決如主文。
本案經檢察官魏正杰到庭執行職務。
中　　華　　民　　國　　94　　年　　8 　　月　　10　　日
                  刑事第四庭    法　官  鄧雅心
以上正本證明與原本無異。
如不服本判決應於送達後10日內向本院提出上訴狀。
                                書記官　黃美雲
中　　華　　民　　國　　94　　年　　8 　　月　　10　　日
附錄本案論罪科刑法條
毒品危害防制條例第10條
施用第一級毒品者，處6 月以上5 年以下有期徒刑。
施用第二級毒品者，處3 年以下有期徒刑。
